臺灣臺南地方法院刑事判決　　　　　　　 94年度訴字第387號
公　訴　人　臺灣臺南地方法院檢察署檢察官
被　　　告　甲○○
選任辯護人　王進輝律師
上列被告因毒品危害防制條例案件，經檢察官提起公訴（93年度
偵緝字第1184號），本院判決如下：
    主  文
甲○○連續販賣第一級毒品，處有期徒刑柒年貳月。扣案之第一
級毒品海洛因壹包（淨重零點陸捌公克）沒收銷燬之，包裝袋（
重零點參貳公克）壹只及行動電話壹支（號碼0000000000，Moto
rola牌，序號：000000-00-000000-0）沒收。販賣毒品所得新臺
幣肆仟元沒收之；如全部或一部不能沒收時，以其財產抵償之。
    事  實
一、甲○○意圖營利，基於販賣第一級毒品海洛因之概括犯意，
    以其所有之0000000000號行動電話為聯絡工具，於民國92
    年11月19日及同月27日，在臺南市○○路599-1號上好牛肉
    麵店等處，連續二次以每包新臺幣（下同）二千元之代價，
    販賣第一級毒品海洛因與丁○○、丙○○（二人施用毒品部
    分另案審理）施用，二次販毒所得共四千元。嗣於92年11月
    27日18時5分許，甲○○與丁○○在上揭上好牛肉麵店交易
    毒品時，為警查獲，並扣得海洛因一小包（淨重０．六八公
    克、包裝袋重０‧三二公克）。
二、案經臺南市警察局第五分局報告臺灣臺南地方法院檢察署檢
    察官偵查起訴。
    理  由
一、被告甲○○否認有販賣毒品予丁○○、丙○○，辯稱：係伊
    與丁○○、丙○○合資購買海洛因，海洛因一包二分半，五
    千元，他們二人加起來只有四千元，伊出一千元，共五千元
    ，由伊去購買。伊因在海巡署遭承辦警員脅迫，若不承認販
    賣毒品海洛因，要辦到讓伊死，伊才在偵查中作不利於己之
    供述云云。經查：
(一)、被告販賣海洛因予丁○○等情，業據被告於92年11月28日偵
    查中自承：「（有無賣過他【指丁○○】毒品？）有，賣過
    二次，一次是92年11月19日，另一次是昨天，各二千元」，
    核與證人丁○○同日在偵查中所述「（海洛因何來？）我跟
    甲○○買的」、「（你向甲○○買過幾次？）二次，即92年
    11月19日買一千元，在公園路交貨，一次即昨天被查獲的那
    一次」、「 (你與何人同去向他買？）丙○○」等語相符，
    參酌丙○○於警詢中所陳「因為我不認識甲○○，所以由丁○○出面聯絡購買毒品」，及丁○○所陳「甲○○將毒品交
    給我，我將毒品交給丙○○」，丁○○與丙○○間係合資向
    被告購買毒品，已甚明顯。丁○○偵查中所述「一千元」，
    應指與丙○○合資購買毒品時，一人之出資額，則丁○○所
    述購買毒品之金額、時間，即與被告偵查中自白販賣海洛因
    之時間、金額相符，被告販賣海洛因與丁○○一節，應非杜
    撰。此外復有扣案毒品一包、被告用以聯絡本件販毒事宜之
    行動電話（0000000000）一支及該支電話於查獲前之電話譯
    文一份扣案可憑。又上開毒品經法務部調查局鑑定，認含第
    一級毒品海洛因成分，淨重0.68公克，有該局92年12月23日
    調科壹字第200004618號鑑定通知書一紙在卷可稽，事證已
    甚明確。
(二)、被告雖辯稱係遭海巡署承辦員警脅迫云云，惟本件承辦人即
    海巡署之乙○○到場接受詰問，其證稱為追查毒品來源，曾
    將手機之電話號碼告訴被告，且曾請示檢察官，檢察官亦表
    示被告如供出毒品來源，可減輕其刑；惟否認有何恐嚇脅迫
    情事。經當庭播放原警詢錄音帶，亦無被告所指脅迫之詳細
    言詞。被告關於遭警脅迫一節，應以準備程序時所稱「海巡
    署的阿芳，阿芳脅迫我，如果我不承認，就要辦死我」較為
    具體，惟其於該段之後補稱「他們說不是針對我，是針對石
    博元、林文輝」，再參照其於乙○○到場接受詰問後，請其
    表示意見時（本院94年5月31日審判筆錄，P9）自陳「他有
    留兩支電話給我，他說是要針對石博元、林文輝的。他要我
    說，應訊時說那是替石博元、林文輝賣的，檢察官就不會收
    押我，會放我回去，我就聽乙○○的，那天當庭就飭回」，
    則被告所謂「警員說要將他辦到死」一語，除被告之指述外
    ，原無其他證據可供佐參，且依被告自己所陳，承辦人員一
    再向其表示，警方追查重點在被告毒品之來源，被告如供出
    來源，可獲減刑，衡情承辦人員實無脅迫被告必要。況比對
    被告92年11月28日之偵訊筆錄，被告先供承替石博元送海洛
    因，每次可得一千元的代價，繼而才供明本件曾販賣毒品給
    丁○○二次之犯行，有該日筆錄在卷可按。依前揭被告於審
    理庭之說法，被告在偵查中既已供承係替石博元送毒品，即
    已配合乙○○之要求，何需再供出自己曾販賣毒品給丁○○
    ？本院認為被告所稱遭人脅迫而自白販毒一節，原無實據，
    且被告事後之說詞，亦難認定其自白販售毒品有何遭人脅迫
    之處。被告在偵查中自承販賣毒品給丁○○一節，應非遭人
    脅迫所致，該自白應可採信。
(三)、被告辯稱係與丁○○、丙○○合資購買等語，其於警詢、偵
    查均未提及，及至本院審理時才提出，是否屬實，即非無疑
    。次查，海洛因之販售價格，並無固定，不同販賣者可自行
    決定販售價格，故被告稱92年11月27日伊與丁○○丙○○二
    人合資購買一包二分半之海洛因，五千元，薛、楊二人各出
    二千元，伊出一千元，合計五千元，由伊出面購買云云，即
    難遽採。雖丁○○在本院接受詰問時亦否認自己在警詢、偵
    查之說法，改採與被告相同之說詞，惟被告在偵查中自承係
    替石博元送毒品，一次代價一千元，石博元所住之房子係由
    伊太太承租，石博元借住其中一個房間，有時候石博元不在
    家，為方便伊送貨，伊可直接進入石博元房間拿貨（詳92年
    偵字第13204號卷p5.6），被告既可自行從石博元放海洛因
    之處取得毒品，更可從中獲取代送毒品之對價一千元，要拿
    毒品，對被告而言猶如家中取物般方便，被告何須再與丁○○、丙○○二人合資購買毒品？被告此部分說法與經驗法則
    相違，丁○○在本院詰問時之說詞，與其警、偵查中之說法
    均不同，應屬事後迴護之詞，均無足採。
(四)、綜上所述，被告所辯均難採信，本院認其販賣毒品海洛因犯
    行，事證明確，應可認定。
二、核被告甲○○販賣第一級毒品海洛因之行為，係犯毒品危害
    防制條例第4條第1項販賣第一級毒品罪。被告先後二次販賣
    毒品之行為，時間緊接，方法相同，顯係基於概括犯意反覆
    為之，應依連續犯規定論以一罪，且因販賣第一級毒品法定
    刑度為死刑、無期徒刑，依刑法第64條、第65條第1項規定
    ，均不得加重其刑，故不予加重。被告販賣毒品前，持有毒
    品之低度行為已為販賣之高度行為吸收，均不另論罪。被告
    販賣第一級毒品海洛因，惟其於查獲後即供出毒品來源係石
    博元，警方並據其供詞，在石博元房間內查獲海洛因九大包
    、夾鏈袋三大包等物，業據乙○○到庭證述明確，並有石博
    元警詢筆錄卷附可參，及搜索扣押筆錄扣案可憑，爰依毒品
    危害防制條例第十七條規定減輕其刑。爰審酌被告販賣第一
    級毒品供他人施用，戕害他人身體健康，且犯後又否認犯行
    ，未見悔意，惟其被告販賣之次數、數量不多，僅係幫人送
    毒之小角色，且事後即供出來源等一切情狀，量處如主文所
    示之刑。扣案第一級毒品海洛因一包（淨重0.68公克），應
    依毒品危害防制條例第18條第1項前段，沒收銷燬之。另包
    裝袋一只及被告所有行動電話一支（號碼0000000000，
    Motorola牌，序號：000000-00-000000-0）均為被告供犯罪
    所用之物，及被告販賣毒品所得四千元等，均依毒品危害防
    制條例第19條第1項，宣告沒收，販毒所得如全部或一部不
    能沒收時，以其財產抵償之。
據上論斷，應依刑事訴訟法第299條第1項前段，毒品危害防制條
例第4條第1項、第17條、第18條第1項前段、第19條第1項，刑法
第11條前段、第56條前段判決如主文。
本案經檢察官羅瑞昌到庭執行職務
中　　華　　民　　國　　94　　年　　8 　　月　　24　　日
　　　　　　　　　刑事第二庭    審判長法　官  陳振謙
　                                    法  官  卓穎毓
                                      法  官  鄭燕璘
以上正本證明與原本無異。
如不服本判決，應於收受送達後10日內向本院提出上訴書狀（應
附繕本）。
      　　　　　　　　　　　　　　　　書記官　黃雅雲
中　　華　　民　　國　　94　　年　　8 　　月　　24　　日
附錄本案論罪科刑法條全文
毒品危害防制條例第4條第1項
製造、運輸、販賣第一級毒品者，處死刑或無期徒刑；處無期徒
刑者，得併科新臺幣一千萬元以下罰金。
